sv: Typ av ytterkläders längd: Ankel/maxi; Avskuren; Golvlång; Höftlång; Knälång; Vadlång; Lårlång; Övrigt
ko: 아우터 길이 유형: 발목/맥시; 크롭; 바닥 길이; 힙 길이; 무릎 길이; 종아리 중간; 허벅지 길이; 기타
es: Tipo de largo de prenda exterior: Tobillo/Maxi; Recortado; Hasta el suelo; Hasta la cadera; Hasta la rodilla; A media pantorrilla; Hasta el muslo; Otro
pt-PT: Tipo de comprimento de fato de treino: Tornozelo/maxi; Cropped; Comprimento até ao chão; Comprimento até à anca; Comprimento até ao joelho; Meio da barriga da perna; Comprimento até à coxa; Outro
hu: Felsőruházat hosszának típusa: Boka-/maxi; Rövidített; Földig érő; Csípőig érő; Térdig érő; Lábszárközépig érő; Combközépig érő; Egyéb
el: Τύπος μήκους εξωτερικού ενδύματος: Αστράγαλος/Maxi; Cropped; Ως το πάτωμα; Ως τον γοφό; Ως το γόνατο; Ως τη μέση της γάμπας; Ως τον μηρό; Άλλο
en: Outerwear length type: Ankle/Maxi; Cropped; Floor length; Hip length; Knee length; Mid-calf; Thigh length; Other
fi: Päällysvaatteiden pituus: Nilkkapituinen/maksi; Lyhyt; Lattiapituinen; Lantiopituinen; Polvipituinen; Pohjepituinen; Reisipituinen; Muu
zh-TW: 外套長度類型: 及踝/極長; 短版; 及地; 及臀; 及膝; 小腿中段; 及大腿; 其他
it: Tipo di lunghezza del capo spalla: Alla caviglia/maxi; Corto; Fino al pavimento; Ai fianchi; Al ginocchio; A metà polpaccio; Alla coscia; Altro
zh-CN: 外套长度类型: 及踝/长款; 裁短款; 及地长款; 及臀款; 及膝款; 长度及小腿肚; 及大腿款; 其他
th: ประเภทความยาวภายนอก: ข้อเท้า/แม็กซี่; ครอป; ยาวคลุมพื้น; ความยาวระดับสะโพก; ความยาวระดับเข่า; กลางน่อง; ความยาวระดับต้นขา; อื่นๆ
ro-RO: Tip de lungime a îmbrăcămintei exterioare: Până la gleznă/Maxi; Scurt; Până în pământ; Până la șold; Până la genunchi; Până la jumătatea gambei; Până la coapsă; Altele
nl: Bovenkleding lengtetype: Enkel/maxi; Cropped; Vloerlengte; Heuplengte; Knielengte; Halverwege kuit; Dijlengte; Overige
bg-BG: Тип дължина на връхно облекло: До глезена/макси; Изрязано (късо); До пода; До ханша; До коляното; До средата на прасеца; До бедрото; Друго
sk-SK: Dĺžka vrchného dielu oblečenia: Po členky/maxi; Skrátené; Až po zem; Po bedrá; Po kolená; Do polovice lýtok; Do polovice stehien; Iné
tr: Dış giyim uzunluk tipi: Ayak bileği/maksi; Kısa/cropped; Yere kadar; Kalça boyu; Diz boyu; Baldır ortası; Uyluk boyu; Diğer
lt-LT: Viršutinių drabužių ilgio tipas: Iki kulkšnių / „Maxi“; Sutrumpintas; Iki žemės; Iki klubų; Iki kelių; Iki pusės blauzdos; Iki šlaunų; Kita
fr: Type de longueur du vêtement d’extérieur: Cheville/Maxi; Court; Longueur sol; Longueur hanche; Longueur genou; Mi-mollet; Longueur cuisse; Autre
hr-HR: Vrsta duljine gornje odjeće: Do gležnja / maksi; Skraćeno; Do poda; Do bokova; Do koljena; Do pola lista; Do bedara; Ostalo
cs: Typ délky svrchního oblečení: Ke kotníkům / maxi; Zkrácená délka; Až na zem; K bokům; Ke kolenům; Do půli lýtek; Do půli stehen; Ostatní
sl-SI: Vrsta dolžine vrhnjih oblačil: Do gležnjev/maksi; Skrajšano; Do tal; Do bokov; Do kolen; Do meč; Do stegen; Drugo
de: Länge der Oberbekleidung: Knöchellang/Maxi; Kurz geschnitten; Bodenlang; Hüftlang; Knielang; Wadenlang; Oberschenkellang; Sonstige
ja: アウターの長さタイプ: 足首/マキシ丈; クロップド丈; フロア丈; ヒップ丈; 膝丈; ふくらはぎ丈; 太もも丈; その他
nb: Yttertøyets lengdetype: Ankel/maxi; Cropped; Gulvlengde; Hoftelengde; Knelengde; Midt på leggen; Lårlengde; Annet
pl: Typ długości odzieży wierzchniej: Do kostek/maxi; Przycięte; Do ziemi; Do bioder; Do kolan; Do połowy łydki; Do ud; Inne
ru: Тип длины верхней одежды: По щиколотку/макси; Укороченная; В пол; До бедра; До колена; До середины икры; До середины бедра; Другое
vi: Kiểu chiều dài áo khoác ngoài: Mắt cá chân/Maxi; Dạng ngắn; Dài chạm sàn; Dài ngang hông; Dài đến đầu gối; Dài ngang bắp chân; Dài ngang đùi; Khác
pt-BR: Agasalho comprimento tipo: Tornozelo/maxi; Cropped; Comprimento até o chão; Comprimento até o quadril; Comprimento até o joelho; Comprimento até a panturrilha; Comprimento até a coxa; Outros
da: Længdetype for overtøj: Ankel/maxi; Cropped; Gulvlang; Hoftelang; Knælang; Midt på læggen; Lårlang; Andet